【裁判字號】    90,易,2797
【裁判日期】    900817
【裁判案由】    恐嚇
【裁判全文】
臺灣高雄地方法院刑事判決                          九十年度易字第二七九七號
    公  訴  人  臺灣高雄地方法院檢察署檢察官
    被      告  甲○○
右列被告因恐嚇案件，經檢察官聲請簡易判決處刑（八十九年度偵字第二七○五二號
），經本院鳳山簡易庭認為不宜，移由本院改依通常程序審理，本院判決如左：
    主  文
甲○○連續以加害生命之事，恐嚇他人致生危害於安全，處拘役參拾日，如易科罰金
以參佰元折算壹日。緩刑貳年。
    事  實
一、緣甲○○與李聚訓曾因傷害案件涉訟，雙方互有心結，甲○○因而懷疑其女於職
    場遭人散佈不實謠言及其子新車遭人損毀均係李聚訓所為，竟基於恐嚇之概括犯
    意，先於民國八十九年十一月三日上午十時許，自高雄縣本業鋼鐵廠守衛室，撥
    打電話至高雄市楠梓加工區日月光公司予李聚訓之妻乙○○，並以「我懷疑你先
    生對我不利，我快精神崩潰了，我不想活了，到時候我會殺人，一命抵換妳全家
    命，妳也有子女，妳不要以為妳兒子在新竹我找不到，在新竹師範學院對不對，
    妳不要以為我找不到，妳先生對我這樣，我會對付妳子女。」等加害生命之語恐
    嚇乙○○，致生危害於乙○○之安全。後於同日晚間七時許，復承接前開恐嚇之
    概括犯意，自高雄縣梓官鄉○○村○○○街二之三號之住家，撥打電話至高雄縣
    岡山鎮○○路四十七號予李聚訓之母丙○○，並以「我懷疑你兒子對我不利，我
    快精神崩潰了，我不想活了，到時候我會殺人，一命抵換他們全家的命。」等加
    害生命之語恐嚇丙○○，致生危害於丙○○之安全。
二、案經內政部警政署保安警察隊第二總隊第四大隊第三中隊移請臺灣高雄地方法院
    檢察署檢察官偵查起訴。
    理  由
一、訊據被告甲○○固坦承有於八十九年十一月三日上午十時許，撥打電話予證人乙○○，及於同日晚間七時許，撥打電話予證人丙○○之事實，惟矢口否認有何恐
    嚇之犯行，辯稱：伊只是打電話跟乙○○及丙○○說伊家裡發生很多事，伊快要
    精神崩潰了，希望李聚訓不要再這樣而已，並沒有恐嚇乙○○及丙○○云云。
二、經查，被告於八十九年十一月三日上午十時許，撥打電話至高雄市楠梓加工區日
    月光公司予證人乙○○，並以「我懷疑你先生對我不利，我快精神崩潰了，我不
    想活了，到時候我會殺人，一命抵換妳全家命，妳也有子女，妳不要以為妳兒子
    在新竹我找不到，在新竹師範學院對不對，妳不要以為我找不到，妳先生對我這
    樣，我會對付妳子女。」等語恐嚇證人乙○○，及於同日晚間七時許，撥打電話
    至高雄縣岡山鎮○○路四十七號予證人丙○○，並以「我懷疑你兒子對我不利，
    我快精神崩潰了，我不想活了，到時候我會殺人，一命抵換他們全家的命。」等
    語恐嚇證人丙○○等情，迭經證人乙○○、丙○○於警、偵、審訊中證述綦詳，
    且以證人乙○○、丙○○與被告間並無怨隙，證人丙○○於偵訊中復表示無意對
    被告提出告訴（見偵查卷第五頁），證人乙○○亦稱不願追究此事（見本院九十
    年八月九日審判筆錄），益徵證人乙○○、丙○○實無誣指被告之必要，證人乙○○、丙○○之指述，應屬可採。被告所辯，尚無足採。事證明確，被告犯行，
    應堪認定。
三、核被告甲○○所為，係犯刑法第三百零五條之恐嚇危害安全罪。又被告先後二次
    恐嚇行為，時間緊接，所犯係構成要件相同之罪，顯係基於概括犯意反覆為之，
    為連續犯，應依刑法第五十六條規定論以一罪，並加重其刑。爰審酌被告因懷疑
    李聚訓對其家人不利，竟即出言恐嚇李聚訓之妻乙○○及其母丙○○，致乙○○
    、丙○○心生畏懼，惟念其應係一時失慮所致等一切情狀，量處如主文所示之刑
    ；又刑法第四十一條已於九十年一月十日經總統公布施行，並於同年月十二日生
    效，按行為後法律有變更者，適用裁判時之法律，刑法第二條第一項前段定有明
    文；又易服勞役及期間、數罪併罰之定執行刑、緩刑及易以訓誡、易科罰金各事
    項，均依新法，有最高法院二十四年七月總會決議(二)可資參照，參諸前揭法條規
    定及決議意旨，本件自應適用裁判時即修正後刑法第四十一條第一項規定，諭知
    易科罰金之折算標準，併此敘明。又查被告前未曾受有期徒刑以上刑之宣告，有
    臺灣高等法院被告全國前案紀錄表附卷可稽，因一時失慮，偶罹刑典，證人乙○○亦表示不願追究，經此偵審程序及罪刑之宣告，當知所警惕，信無再犯之虞，
    本院因認所宣告之刑以暫不執行為當，併予以宣告緩刑二年，以啟自新。
據上論斷，應依刑事訴訟法第二百九十九條第一項前段，刑法第二條第一項前段、第
五十六條、第三百零五條、修正後第四十一條第一項、第七十四條第一款，罰金罰鍰
提高標準條例第一條前段、第二條，判決如主文。
中      華      民      國      九十      年      八      月    十七    日
                                  臺灣高雄地方法院刑事第七庭
                                      法  官    曾  淑  娟
右正本證明與原本無異。
如不服本判決，應於判決送達後十日內，向本院提出上訴狀。
                                      書記官    陳  恩  如
中      華      民      國      九十      年      八      月    二十    日
附錄本判決論罪之法條：
中華民國刑法第三百零五條：
以加害生命、身體、自由、名譽、財產之事，恐嚇他人致生危害於安全者，處二年以
下有期徒刑、拘役或三百元以下罰金。


司法院資訊處製作；財團法人民間司法改革基金會備份。
